臺灣高等法院民事判決
108年度家上易字第11號
上  訴  人  A01                            
訴訟代理人  葉恕宏律師
            何怡萱律師
            李奇哲律師
上  一  人
複  代理人  李孟翰律師
視同上訴人  A02                      
            A03    
            A04
被  上訴人  A05
訴訟代理人  趙友貿律師
            黃文欣律師
上列當事人間請求夫妻剩餘財產分配事件，上訴人對於中華民國
108年1月2日臺灣新北地方法院107年度家財訴字第21號第一審判
決提起上訴，被上訴人並減縮起訴聲明，本院於109年8月12日言
詞辯論終結，判決如下：
    主      文
原判決（除減縮部分外）關於命㈠上訴人及視同上訴人連帶給付
超過新臺幣參拾肆萬玖仟陸佰玖拾柒元及自民國一０七年十一月
八日起至清償日止按年息百分之五計算之利息；㈡視同上訴人給
付新臺幣參拾肆萬玖仟陸佰玖拾柒元自民國一○七年十一月八日
起至同年月十七日止之利息部分，及該部分假執行之宣告，暨訴
訟費用之裁判均廢棄。
上開廢棄部分，被上訴人在第一審之訴及假執行之聲請均駁回。
其餘上訴駁回（減縮部分除外）。 
廢棄改判部分之第一、二審訴訟費用，由被上訴人負擔。駁回上
訴部分之第二審訴訟費用，由上訴人及視同上訴人於繼承被繼承
人甲○○之遺產範圍內負擔。
    事實及理由
壹、程序方面：
本件被上訴人係因繼承關係所生對於上訴人及原審共同被告A02
  、A03、A04(下稱A02等3人)之請求夫妻剩餘財產差額分配事件
  而涉訟，其訴訟標的對上訴人及A02等3人必須合一確定。雖僅
  由上訴人提起上訴，惟依民事訴訟法第56條第1項第1款規定，
  其上訴效力及於同造之當事人即A02等3人，爰併列其等為視同
  上訴人。
A02等3人經合法通知，均未於言詞辯論期日到場，核無民事訴
  訟法第386條所列各款情形，爰依被上訴人聲請，准由其一造
  辯論而為判決。 
按原告在第二審減縮起訴之聲明者，該減縮部分雖經第一審判
  決，但因有此減縮，於該減縮範圍內使訴訟繫屬消滅，第一審
  判決應於減縮範圍內失效，第二審無庸再就減縮部分為裁判（
  最高法院76年度台上字第1659號判決意旨參照）。經查，被上
  訴人於原審起訴請求上訴人及A02等3人連帶給付新臺幣（下同
  ）111萬1,291元本息，經原審判命上訴人及A02等3人連帶給付
  101萬3,091元本息，上訴人不服，提起上訴。嗣於本院審理期
  間，被上訴人減縮請求為：上訴人及A02等3人於繼承被繼承人
  甲○○遺產範圍內連帶給付被上訴人96萬420元(見本院卷㈢第49
  頁)，核屬減縮應受判決事項之聲明，依家事事件法第51條準
  用民事訴訟法第446條第1項但書、第255條第1項第3款規定，
  應予准許。故本院僅就被上訴人減縮起訴後之金額即請求96萬
  420元部分為審理，合先敘明。 
又本院前以裁定選任魏大千律師為未成年人A04（民國00年0月0
  0日生）之特別代理人(見本院卷㈠第333至334頁)，茲A04業已
  成年，具狀聲明承當訴訟(見本院卷㈢第155至157頁)，核無不
  合，應予准許。 　
貳、實體方面　 
被上訴人主張：伊於87年5月6日與甲○○結婚，未約定夫妻財產
  制，應以法定財產制為夫妻財產制。嗣甲○○於106年5月9日（
  下稱基準日）死亡，法定財產制關係消滅，甲○○如附表1所示
  現存之婚後財產總額為224萬128元，伊如附表2編號1至6、11
  所示現存之婚後財產總額為31萬9,288元，伊自得請求分配上
  開差額之一半96萬420元。又上訴人及A02等3人為甲○○之繼承
  人，於繼承甲○○遺產範圍內，負有連帶給付之責等情。爰依民
  法第1030條之1及繼承之法律關係，求為判命上訴人及A02等3
  人於繼承甲○○遺產範圍內連帶給付96萬420元，及自107年11月
  8日起至清償日止，按年息5%計算之利息。原審為上訴人及A02
  等3人敗訴之判決，上訴人聲明不服，提起上訴（至被上訴人
  請求超逾上開部分，或未據其聲明不服，或業據其減縮起訴聲
  明，均非本院審理範圍，不贅）。並於本院聲明：上訴駁回。
上訴人則以：甲○○曾受其父乙○○於105年9月13日以匯入其新北
  市新莊區農會（下稱新莊農會）帳戶之方式贈與100萬1,437元
  後，乙○○又於同年10月11日轉匯90萬元至其日盛國際商業銀行
  股份有限公司（下稱日盛銀行）新莊分行帳戶內，該90萬元為
  甲○○因贈與而無償取得之財產，非屬甲○○之婚後財產。又附表
  2編號6至10所示保單，均屬被上訴人於基準日之積極財產。且
  編號6所示保單，於基準日之保單價值為8萬1,353元；編號7保
  單價值為39萬7,125元；編號8保單價值為15萬4,433元；編號9
  保單價值為17萬6,400元；編號10保單價值則為17萬7,109元。
  又因被上訴人曾於101年12月28日領取附表2編號9所示保單滿
  期金20萬元，應另追計此20萬元為被上訴人婚後財產。再者，
  因被上訴人未盡配偶義務，照料甲○○，更在甲○○過世當日，盜
  蓋甲○○印文在取款憑條而犯行使偽造私文書罪，應免除或調整
  被上訴人之分配額等語，資為抗辯。
A02未於言詞辯論期日到場，惟之前到庭陳述則以：甲○○與被上
  訴人結婚後，幾乎未工作，其財產均是與前配偶丁○○（已於84
  年7月24日離婚）婚姻關係存續中所累積等語，資為抗辯。　
A04未於言詞辯論期日到場，惟之前到庭陳述則以：原判決認夫
  妻剩餘財產分配屬於遺產債務有誤，會生債權債務混同之問題
  。縱認屬遺產債務，因伊於甲○○死後未分得任何現金，未繼承
  甲○○遺產，是無須負擔該債務，命伊連帶負擔有失公平。又附
  表2編號7、9至10號保單，伊為被保險人，該保險契約係為保
  障伊之利益而訂立，屬伊因贈與或其他無償取得之特有財產，
  不應列入被上訴人婚後財產計算等語，資為抗辯。
A03未於言詞辯論期日到場，亦未提出書狀陳述。
被上訴人主張伊於87年5月6日與甲○○結婚，未約定夫妻財產制
  ，以法定財產制為夫妻財產制。嗣甲○○於106年5月9日死亡，
  法定財產制關係消滅。又上訴人及A02等3人為甲○○之繼承人，
  為上訴人所不爭執（見本院卷㈢第99-1至99-2頁），並有繼承
  系統表及戶籍在卷可稽（見原審卷第21、51至59頁），堪信為
  真實。
被上訴人依民法第1030條之1規定請求分配剩餘財產，為上訴人
  及A02、A04所否認，並以前揭情詞置辯，茲就兩造爭點分述如
  下：
  ㈠按法定財產關係消滅時，夫或妻現存之婚後財產，扣除婚姻 
    關係存續中所負債務後，如有剩餘，其雙方剩餘財產之差額
    ，應平均分配，民法第1030條之1第1項前段定有明文。次按
    夫妻未以契約訂立夫妻財產制者，除本法另有規定外，以法
    定財產制，為其夫妻財產制。同法第1005條亦定有明文。被
    上訴人與甲○○於87年5月6日結婚，婚後未約定適用何種夫妻
    財產制，為兩造所不爭執，依民法第1005條之規定，自應以
    法定財產制為被上訴人與甲○○之夫妻財產制。又該2人間之
    夫妻財產制關係已因甲○○死亡而消滅，被上訴人得依前揭規
    定請求分配剩餘財產，並以甲○○死亡之日即基準日為該2人
    婚後財產價值計算之依據。
　㈡經查，甲○○於基準日有如附表1所示財產，為被上訴人與上訴
    人所不爭執（見本院卷㈢第99-1至99-2頁），並有遺產稅免
    稅證明書、新莊農會108年3月27日莊區農信字第0379號函、
    臺灣集中保管結算所股份有限公司（下稱集保結算所）108
    年5月6日保結投字第1080008085號函、日盛銀行108年7月10
    日日銀字第1082E00000000號函附卷可佐（見原審卷第25頁
    、本院卷㈠第93、156、217至219、223、343至347頁）。又
    被上訴人於基準日有如附表2編號1至5所示積極財產、編號1
    1所示債務，亦為被上訴人與上訴人所不爭執（見本院卷㈢第
    99-1至99-2頁），並有玉山銀行存摺、彰化銀行存摺、元大
    商業銀行股份有限公司（下稱元大銀行）放款帳務性交易明
    細查詢、國泰世華銀行存摺、集中結算所108年5月6日保結
    投字第1080008085號函、元大銀行南新莊分行108年6月21日
    元南新莊字第1080000754號函、元大銀行作業服務部109年1
    月3日元作服字第1080078798函、元大銀行109年3月19日元
    銀字第1090002404函（見原審卷第35至43、177至179頁、本
    院卷㈠217、221、225、331頁、卷㈡第209、289至323頁），
    自堪信為真實。　　
　㈢上訴人辯稱甲○○曾受其父乙○○於105年9月13日以匯入其新莊
    農會帳戶之方式贈與100萬1,437元，嗣於同年10月11日轉匯
    90萬元至其日盛銀行新莊分行帳戶內，該90萬元為甲○○所受
    贈與，應予扣除云云。經查，甲○○之新莊農會帳戶，固於10
    5年9月13日有定存轉入100萬1,437元至該帳戶內，復於同年
    10月11日由本人匯出90萬元；甲○○日盛銀行新莊分行帳戶於
    105年10月11日連結轉入90萬元，有新莊農會交易明細及日
    盛銀行存摺存卷足參（見本院卷㈠第156、299至301頁）。惟
    證人即甲○○之弟丙○○於本院原證稱：伊於105年9月13日轉給
    甲○○100萬1,437元是乙○○給甲○○的，給的原因，時間太久已
    經不記得。嗣改稱：我只記得有一張面額100萬元的定存給
    甲○○，該筆定存是乙○○有意思要把錢給甲○○，我在母親104
    年過世後才拿給甲○○的等語歷歷（見本院卷㈡第419、421至4
    22頁），丙○○證詞前後明顯不一。況乙○○於94年即已過世，
    如何於105年委託丙○○贈與甲○○100萬1,437元？是實難遽認
    上開100萬1,437元為乙○○贈與甲○○。況甲○○前開日盛銀行帳
    戶轉入90萬元後，有頻繁之連結轉入、連結轉出之交易紀錄
    ，而上訴人既陳稱該帳戶為甲○○購買股票所用，甲○○自有於
    基準日之前將該90萬元花用殆盡之可能，上訴人復未舉證證
    明該90萬元款項於基準日仍然存在，無從自基準日之存款中
    扣除。上訴人辯稱甲○○於101年10月11日轉匯至其日盛銀行
    新莊分行帳戶之90萬元，為乙○○所贈，應予扣除云云，洵非
    可採。　
  ㈣被上訴人主張如附表2編號7、9至10所示保單，被保險人為A0
    4，該保險契約係為保障A04之利益而訂立，屬A04因贈與或
    其他無償取得之特有財產，不應列入被上訴人婚後財產計算
    云云。惟按人壽保險之保單價值準備金於危險事故發生前，
    係用以作為保險人墊繳保費、要保人實行保單借款、終止契
    約等保險法上之原因，保險人應給付要保人金額之計算基準
    ，此觀保險法第116條第8項、第119條及第120條規定自明，
    此部分金額形式上之所有權雖歸屬被保險人，實質上之權利
    由要保人享有，故如認其有財產價值，原則上應屬要保人所
    有（最高法院101年度台上字第227號判決意旨參照）。查，
    如附表2編號7、9至10所示保單，要保人為被上訴人，被保
    險人為A04，有國泰人壽保險股份有限公司（下稱國泰人壽
    ）108年10月7日國壽字第1080100414號函、富邦人壽保險股
    份有限公司（下稱富邦人壽）108年11月21日富邦權益（客
    ）字第1080004312號函附卷可稽（見本院卷㈠第451至453頁
    、卷㈡第159至161頁）。依上開說明，上開保單之保單價值
    屬要保人即被上訴人所有，被上訴人主張上開保單價值屬A0
    4之特有財產，非屬伊之婚後財產云云，尚無足取。
　㈤被上訴人復主張如附表2編號6、7、9所示保單，原要保人為
    甲○○，嗣要保人雖改為被上訴人，惟要保人變更前之保單價
    值，屬受贈於甲○○而無償取得之財產，不應列入伊之婚後財
    產計算，則為上訴人所否認，並辯稱被上訴人曾領取編號9
    所示保單滿期金20萬元，應予追計等語。經查，如附表2編
    號6所示保單，要保人原為甲○○，於105年5月18日變更要保
    人為被上訴人，105年5月18日保單價值為7萬3,160元，基準
    日則為8萬1,353元，有新光人壽保險股份有限公司108年10
    月14日新壽法務字第1080001154號函、同年11月26日新壽法
    務字第1080001320號函在卷可考（見本院卷㈡第57至59、193
    至195頁）。而編號7、9所示保單，要保人原為甲○○，於101
    年8月7日變更要保人為被上訴人，101年8月7日保單價值分
    別為23萬5,800元、37萬1,492元，基準日則分別為39萬7,12
    5元、17萬6,400元。又編號9所示保單，93年起每2年領回1
    萬元生存金，且被上訴人於101年12月28日曾領回20萬元滿
    期金，有國泰人壽108年10月7日國壽字第1080100414號函、
    同年11月18日國壽字第108011791號函文，及本院公務電話
    紀錄表存卷足參（見本院卷㈠第451至453頁、卷㈡第89至96、
    271頁）。依前所述，保單價值屬要保人所有，堪認要保人
    變更前之保單價值係被上訴人無償取得，依民法第1030條之
    1第1項第1款之規定，非屬剩餘財產分配之範圍。被上訴人
    主張要保人變更前之保單價值不應列入伊之婚後財產，要非
    無據。至上訴人辯稱編號9所示保單之滿期金20萬元亦應追
    加計入被上訴人婚後財產云云，然該滿期金因非屬本件計算
    剩餘財產基準日之被上訴人財產，且上訴人亦未舉證證明被
    上訴人有何故意侵害甲○○剩餘財產分配請求權，而於5年內
    處分其婚後財產之情事，上訴人抗辯應予追計云云為不可採
    。準此，如附表2編號6、7號所示保單之保單價值依序為8,1
    93元（81,353-73,160=8,193）、16萬1,325元(397,125-235
    ,800=161,325)。至編號9所示保單於基準日之保單價值，因
    領取生存金及滿期後，少於要保人變更前之金額，則應以基
    準日之保單價值17萬6,400元列入被上訴人之婚後財產。 
　㈥上訴人固主張甲○○繳納附表2編號7所示保單保險費至102年8
    月5日、編號8所示保單保險費至102年12月9日，並繳納編號
    9所示保單全部保險費，因此所生之保單價值為甲○○贈與被
    上訴人，不應列入其婚後財產云云。但查，承前說明，保單
    價值屬要保人所有，且國泰人壽上揭函文附註均註明：上述
    契約繳費累積達有保單價值準備金而申請解約（終止契約）
    時，公司應償付解約金與要保人等語明確（見本院卷㈠第453
    頁、㈡第91頁），被上訴人既於101年8月7日變更為編號7、9
    所示保單之要保人，且始終為編號8所示保單要保人，揆諸
    上開說明，該部分之保單價值即應列入被上訴人之婚後財產
    而予以計算，與實際繳納保費者為何人無涉。是上訴人主張
    甲○○繳納保險費所生之保單價值不應列入計算云云，即非可
    採。
　㈦又查，附表2編號8、10所示保單於基準日之保單價值為15萬4
    ,433元、17萬7,109元，有國泰人壽108年10月7日國壽字第1
    080100414號函、富邦人壽108年11月21日富邦權益（客）字
    第1080004312號函存卷可佐（見本院卷㈠第451至453頁、卷㈡
    第159至161頁），此部分之金額應列入被上訴人之婚後財產
    計算。
  ㈧被上訴人與甲○○平均分配夫妻剩餘財產差額，並無顯失公平
    之處：
  ⒈按民法第1030條之1第1項規定之旨趣，在使夫妻雙方於婚姻
    關係存續中除繼承或其他無償取得外所累積之資產，於婚姻
    關係消滅時，由雙方平均取得，即以平均分配剩餘財產差額
    為原則，倘夫妻之一方有不務正業或浪費成習等情事，於財
    產之累積或增加無貢獻或協力，不能使之坐享其成，若平均
    分配夫妻剩餘財產差額顯失公平者，法院始得依同條第2項
    規定調整或免除其分配額（最高法院108年度台上字第831號
    判決意旨參照）。
  ⒉雖上訴人以被上訴人未盡配偶義務，照料甲○○，更在甲○○死
    亡當日，盜蓋甲○○印文在取款憑條而犯行使偽造私文書罪，
    A02以甲○○與被上訴人結婚後並未工作，其財產均為前婚姻
    所累積，抗辯依剩餘財產差額平均分配，顯失公平情形云云
    。然查，A04於本院行當事人訊問程序時稱：被上訴人與甲○
    ○間相處為一般夫妻相處模式，被上訴人上班回家後會打理
    家裡一切，例如煮飯、洗衣、餵甲○○吃藥，甲○○生前4次住
    院，前3次的主要照顧者是被上訴人、伊及A03，上訴人也曾
    來照顧，A02只有探望而已。第4次住院時，由看護和被上訴
    人輪流照顧等語歷歷（見本院卷㈡第424至426頁）。參以，
    證人即看護阿雅於另案偵查中證稱：甲○○住院時，伊和被上
    訴人都在旁邊照顧等語明確（見本院卷㈡第434頁）。而上訴
    人與被上訴人間LINE對話中，上訴人亦多次感謝被上訴人盡
    心盡力照顧甲○○，對甲○○之耐心付出，有對話截圖附卷可佐
    （見本院卷㈡第387、395、401頁），堪認被上訴人與甲○○於
    婚姻關係存續中除有共同居住生活、操持家務、在外打拼事
    業，並於甲○○生病住院時，照護甲○○，難謂其對於甲○○財產
    之增加無任何協力或貢獻，故上訴人辯稱被上訴人未盡配偶
    義務，照料甲○○，及A02辯稱被上訴人對甲○○之婚後財產增
    加並無貢獻云云，均非可採。此外，上訴人並未舉證證明被
    上訴人有何不務正業，或浪費成習等情事，被上訴人與甲○○
    剩餘財產之差額平均分配，未顯失公平。至被上訴人固於甲
    ○○過世當日，未經其他繼承人同意，基於行使偽造私文書之
    犯意，在取款憑條盜蓋甲○○印章，提領甲○○日盛銀行新莊分
    行帳戶內，經本院刑事庭認犯行使偽造私文書2罪，應執行
    有期徒刑5月，有本院刑事庭108年度上訴字第2889號判決附
    卷可稽（見本院卷㈢第133至141頁），惟該判決因被上訴人
    提起上訴，尚未確定，亦有本院108年2月27日院彥刑貴108
    上訴2889字第1090201567號函文可佐（見本院卷㈢第153頁）
    。況縱然屬實，亦屬被上訴人對甲○○其他繼承人是否負侵權
    行為損害賠償責任或不當得利責任之問題，並非剩餘財產平
    均分配是否顯失公平之問題。上訴人執此為由，抗辯由被上
    訴人平均分配剩餘財產之差額，顯失公平，應免除或調整其
    分配額云云，亦無足取。基上，被上訴人與甲○○之婚後剩餘
    財產差額，仍應依民法第1030條之1第1項本文規定，平均分
    配為適當。
  ⒊依前述說明及計算，甲○○之剩餘財產為224萬128元（2,188,5
    63+44,859+6,706=2,240,128)；被上訴人之剩餘財產為94萬
    735元（30,601+37,266+458,426+3,043+60,187+8,193+161,
    325+154,433+176,400+177,109-326,248=940,735），被上
    訴人之剩餘財產較少，自得請求分配差額之一半即649,697
    元【（2,240,128-940,735）/2=649,697，元以下四捨五入
    】，並抵扣被上訴人已領取30萬元後（見本院卷㈢第99-1至9
    9-2頁），被上訴人得請求34萬9,697元（649,697-300,000=
    349,697）。 
  ㈨末按民法第1030條之1規定之夫妻剩餘財產差額分配請求權，
    乃立法者就夫或妻對共同生活所為貢獻所作之法律上評價，
    與繼承制度之概括繼承權利、義務不同，是夫妻剩餘財產差
    額分配請求權在配偶一方先他方死亡時，屬生存配偶對其以
    外之繼承人主張之債權，與該生存配偶對於先死亡配偶之繼
    承權，為各別存在之請求權，二者在性質上迥不相同，生存
    配偶不須與其他繼承人分擔該債務，自不生債權、債務混同
    之問題（最高法院106年度台上字第2512號判決意旨參照）
    。又繼承人對於被繼承人之債務，以因繼承所得遺產為限，
    負連帶責任，民法第1153條第1項亦有明文。被上訴人對於
    甲○○遺產有上述夫妻剩餘財產差額分配請求權，而上訴人及
    A02等3人為甲○○之繼承人，則被上訴人請求上訴人及A02等3
    人於繼承甲○○財產範圍內給付34萬9,697元，及自原審家事
    準備狀繕本送達翌日，即上訴人部分為107年11月8日起（雖
    於107年11月5日送達，見原審卷第197頁，惟原審判命自11
    月8日起算，未據被上訴人不服，故應自11月8日起算）、A0
    2等3人部分為107年11月18日（A02、A03部分，寄存送達經1
    0日生效，見原審卷第189、191頁；A04部分，經特別代理人
    在本院追認，並溯及於原審寄送送達經10日生效，見原審卷
    第193、195頁、本院卷㈠第421頁）均至清償日止，按年息5%
    計算之利息，為有理由，逾此部分，為無理由，應予駁回。
綜上所述，被上訴人依民法第1030條之1第1項及繼承之法律關
  係，請求上訴人及A02等3人於繼承甲○○遺產範圍內連帶給付34
  萬9,697元，及上訴人自107年11月8日起，A02等3人自107年11
  月18日起，均至清償日止，按年息5%計算之利息，為有理由，
  應予准許；逾此所為之請求（除減縮部分以外），即屬無據，
  應予駁回。從而，原審（除減縮部分外）就超過上開應予准許
  部分，為上訴人敗訴之判決，尚有未洽，上訴意旨就此指摘原
  判決不當，求予廢棄改判，為有理由，爰由本院予以廢棄改判
  如主文第2項所示。至上開應予准許部分，原審為上訴人敗訴
  之判決，並無不合，上訴意旨指摘原判決此部分不當，求予廢
  棄改判，為無理由，應駁回其上訴。
本件事證已臻明確，兩造其餘之攻擊或防禦方法及所用之證據
  ，經本院斟酌後，認為均不足以影響本判決之結果，爰不逐一
  論列，附此敘明。
據上論結，本件上訴為一部有理由，一部無理由，判決如主文
  。
中　　華　　民　　國　　109 　年　　9　　月     2 　　日
                  家事法庭
                      審判長法  官  賴劍毅
                            法  官  楊雅清     
                            法  官  陳君鳳
正本係照原本作成。
不得上訴。
中　　華　　民　　國　　109 　年　　9 　　月　　8 　　日

 　　　　　　　　　　　　   書記官  郭姝妤
附表1：甲○○之婚後財產
編號 財產名稱 基準日金額（新臺幣） 1 日盛銀行存款 218萬8,563元 2 新北市新莊區農會存款 4萬4,859元 3 股票 6,706元 
附表2：被上訴人之婚後財產
編號 財產名稱 基準日金額（新臺幣） 1 玉山銀行新樹分行存款 3萬601元 2 彰化銀行南新莊分行存款 3萬7,266元 3 股票 45萬8,426元 4 國泰世華銀行新樹分行美金存款 3,043元 5 元大銀行存款 6萬187元 6 新光人壽新長安終身壽險（保單編號：0000000000） 8,193元 7 國泰人壽得意還本終身壽險（保單編號：0000000000） 16萬1,325元 8 國泰人壽鍾愛終身壽險（保單編號：0000000000） 15萬4,433元 9 國泰人壽312還本終身壽險（保單編號：0000000000） 17萬6,400元 10 富邦人壽金多利利率變動型增額終身壽險（保單編號：0000000000-00） 17萬7,109元 11 元大銀行南新莊分款放款 32萬6,248元